# 请教陈版，权益法下收益的确认？

提问人：y12345u 时间：2016-03-31 19:03:16
@chenyiwei请教版主，长投按投资协议占25%，权益法核算，比如投资协议各方出资到位时间为 3 月 31 日，实际 3 月 31 日，由于有一个股东出资没到位，实际占比变成30%，那么在算之后的投资收益是按实际出资到位比例30%来算？还是投资协议25%来算投资收益，如果这位股东分好几次资金才到位，那么投资收益如何计算？ 投资收益每次分段计算还是追溯以前的 视同一直按此比例？？计算投资收益？？？

回答人：chenyiwei
要看股东之间对实缴出资比例与认缴出资比例不一致期间的表决权、分红权（或亏损分担义务）如何约定。有约定的，按约定处理；
没有约定或约定不明确的，按《公司法》规定的实缴出资比例享受分红权，或者按较为谨慎的原则处理（被投资方为盈利的，按较低比例确认在其收益中份额；被投资方为亏损的，按较高比例确认在其亏损中份额）。 后续其他股东出资到位后，本企业所占盈利／亏损份额的变动直接在当期调整，不追溯前期。如果以实缴出资比例为依据确定投资收益份额的，则权益法下的投资收益需分段计算。